【裁判字號】    99,台上,2796
【裁判日期】    990506
【裁判案由】    違反毒品危害防制條例等罪
【裁判全文】
最高法院刑事判決            九十九年度台上字第二七九六號
上  訴  人  甲○○
            乙○○
上列上訴人等因違反毒品危害防制條例等罪案件，不服台灣高等
法院中華民國九十七年四月二十四日第二審判決（九十六年度上
訴字第四七七四號，起訴案號：台灣宜蘭地方法院檢察署九十四
年度偵字第二六九八號），提起上訴，本院判決如下：
    主  文
上訴駁回。
    理  由
按刑事訴訟法第三百七十七條規定：上訴於第三審法院，非以判
決違背法令為理由，不得為之；是提起第三審上訴，應以原判決
違背法令為理由，係屬法定要件。如果上訴理由書狀並未依據卷
內訴訟資料具體指摘原判決不適用何種法則或如何適用不當，或
所指摘原判決違法情事，顯與法律規定得為第三審上訴理由之違
法情形不相適合時，均應認其上訴為違背法律上之程式，予以駁
回。本件原判決認定上訴人甲○○、乙○○各有其事實欄所載共
同連續販賣第一級毒品海洛因、第二級毒品安非他命及連續轉讓
第一級毒品犯行，因而撤銷第一審關於渠等科刑之判決，改判仍
依修正前連續犯關係，各從重論以共同連續販賣第一級毒品、第
二級毒品及連續轉讓第一級毒品罪，均累犯，分處甲○○有期徒
刑九年、四年、二年，應執行有期徒刑十四年；各處乙○○有期
徒刑八年、四年、一年十月，應執行有期徒刑十二年十月；並皆
為相關從刑之宣告。已詳敘其所憑證據及認定之理由，復就渠等
所持辯解，何以不可採，逐一於理由內詳加指駁，俱有卷存資料
可資覆按。甲○○上訴意旨略稱：(一)、原判決認定伊與共同被告
乙○○有共同販賣海洛因及安非他命予黃志強犯行，所引通訊監
察對話譯文並未提及伊之姓名，尚不足資為不利於伊之證據。原
判決僅憑乙○○片面供述，遽行認定此部分犯罪事實，要屬違誤
。(二)、原判決援採證人林文志、乙○○、趙俊隆證詞，謂伊有轉
讓海洛因犯行。然海洛因價格高昂，伊殊不可能多次無償提供價
格非微之海洛因予他人施用。原判決採信彼等違反經驗法則之不
實供述而為論斷，併有未合等語。乙○○上訴意旨則以：(一)、依
證人黃志強、何鎮維、林凱祥於第一審法院之證言，伊係與林凱
祥合資購買，並義務為黃志強、何鎮維購買海洛因，僅該當幫助
施用海洛因犯行，而無販賣、轉讓犯行。原判決卻論以販賣及轉
讓第一級毒品罪，適用法則洵屬不當。(二)、本件扣案者僅有行動
電話一具，並無查扣毒品海洛因及安非他命等物足供補強，原判
決認定伊有販賣第一、二級毒品犯行，自嫌速斷。又伊於原審曾
具狀聲請傳訊證人林凱祥、黃志強、何維鎮，原審未再為傳喚調
查，亦有調查職責未盡之可議云云。
惟查：證據之取捨及犯罪事實之認定，乃事實審法院之職權，苟
其取捨，不違背經驗法則或論理法則，不得任意指為違法；又證
據之證明力如何，由事實審法院本於確信自由判斷之，此項自由
判斷之職權行使，苟係基於吾人日常生活之經驗，而未違背客觀
上應認為確實之定則，又已敘述其何以為此判斷之理由者，亦不
容漫指為違法，而據為適法之第三審上訴理由。再證據係由法院
自由判斷，故證人之證言，縱令先後未盡相符或互有矛盾，但事
實審法院本於審理所得之心證，就其證言一部分認為確實可信予
以採取，亦非法所不許。原判決依憑上訴人等部分供述、證人孫
建生、林文志、乙○○、趙俊隆、陳翰霖、陳建中、吳錄銘、王
朝明、葉金州、胡宏隆、林凱祥、黃志強、何鎮維、趙俊隆等證
詞，卷附行動電話通訊監察譯文、扣案0000000000號
行動電話一具等證據資料，認定上訴人二人確有本件連續販賣第
一、二級毒品及轉讓第一級毒品罪行；已說明就上開證人之證述
，有前揭其餘證據足資補強，而證人陳建中、林凱祥、黃志強、
趙俊隆嗣於審理中所為翻異之證詞，係出於迴護之圖，委無足取
等旨。所為論斷，核與經驗、論理法則並無悖離，亦無違背證據
法則情事，為其職權之適法行使，揆之上開說明，自不能指為違
法。又刑事訴訟法第三百七十九條第十款所謂依法應於審判期日
調查之證據，係指與待證事實有重要關係，在客觀上顯有調查必
要性之證據而言，故其範圍並非漫無限制，必其證據與判斷待證
事實之有無，具有關聯性，得據以推翻原判決所確認之事實，而
為不同之認定，始足當之。若僅係枝節性問題，或所證明之事項
已臻明瞭，當事人聲請調查之證據，僅在延滯訴訟，甚或就同一
證據再度聲請調查，自均欠缺其調查之必要性，原審未依聲請為
無益之調查，皆無違法可言。依卷存資料，證人林凱祥、黃志強
、何維鎮業於第一審審理時到庭為證，有第一審民國九十六年三
月六日、五月二日審判筆錄足稽，原判決就彼等先後所為證言本
其心證予以取捨，審諸案內所有證據經綜合判斷結果，認本件事
證已臻明確，而未依乙○○聲請再行傳喚該等證人為無益之調查
，允難指為違誤。其餘上訴意旨並未依據卷內訴訟資料，具體指
摘原判決如何違背法令，徒憑己意漫事指摘，或為單純事實上之
爭執，核與法律規定得為第三審上訴理由之違法情形均不相適合
。應認其等上訴違背法律上之程式，併予駁回。
據上論結，應依刑事訴訟法第三百九十五條前段，判決如主文。
中    華    民    國  九十九  年    五    月    六    日
                      最高法院刑事第八庭
                          審判長法官  洪  文  章
                                法官  王  居  財
                                法官  郭  毓  洲
                                法官  黃  梅  月
                                法官  邱  同  印
本件正本證明與原本無異
                                      書  記  官
中    華    民    國  九十九  年    五    月    十    日
                                                      K

司法院資訊處製作；財團法人民間司法改革基金會備份。
